ru: Инструменты для пластилина: Насадки/диски; Формочки для вырезания; Коврик для лепки/игровой коврик; Пресс-экструдер; Нож/скребок; Инструменты для моделирования/стеки для лепки; Скалка/валик; Ножницы; Формочки для лепки; Лопатка; Штампы; Футляр/органайзер для хранения; Текстурные пластины/валики; Доска для работы; Другое
ja: 粘土遊び用具セットのアイテムが含まれています: アクセサリーアタッチメント/ディスク; カッター; 粘土マット/プレイマット; 押し出し機プレス; ナイフ/スクレーパー; モデリングツール/造形スティック; めん棒/ローラー; はさみ; 成形型; スパチュラ; スタンプ; 収納ケース/キャディ; テクスチャープレート/ローラー; 作業ボード; その他
th: ชุดเครื่องมือเล่นแป้งโดว์ รายการรวมอยู่ด้วย: อุปกรณ์เสริมสำหรับเชื่อมต่อ/แผ่นดิสก์; ที่ตัด; แผ่นรองปั้น/แผ่นรองเล่น; เครื่องรีด; มีด/ที่ขูด; เครื่องมือปั้น/ไม้แกะสลัก; ไม้นวดแป้ง/ลูกกลิ้ง; กรรไกร; แม่พิมพ์รูปทรง; ไม้พาย; ที่ปั๊ม; กล่องจัดเก็บ/ตะกร้าใส่ของ; แผ่น/ลูกกลิ้งสร้างลวดลาย; กระดานรองปั้น; อื่นๆ
cs: Sada nástrojů na modelínu, které jsou součástí: Doplňkové nástavce / disky; Vykrajovátka; Podložka na těsto / hrací podložka; Vytlačovací lis; Nůž/škrabka; Modelovací nástroje / sochařské špachtle; Váleček; Nůžky; Tvarovací formičky; Špachtle; Razítka; Úložný box / organizér; Texturovací destičky / válečky; Pracovní deska; Jiné
hr-HR: Uključene stavke u komplet alata za plastelin: Dodatni nastavci/diskovi; Izrezivači; Podloga za oblikovanje / igru; Preša za istiskivanje; Nožić / strugalica; Alati za modeliranje / štapići za kiparstvo; Valjak; Škare; Kalupi s oblicima; Lopatica; Pečati; Kutija/košarica za pohranu; Ploče/valjci za teksturu; Daska za radnu površinu; Ostalo
it: Articoli inclusi nel set di strumenti per la pasta modellabile: Accessori/dischi; Formine; Tovaglietta/tappetino da gioco; Pressa estrusore; Coltellino/raschietto; Strumenti da modellazione/stecche; Mattarello/rullo; Forbici; Stampini per forme; Spatolina; Timbri; Custodia/cestello; Piastre/rulli per texture; Tavola da lavoro; Altro
sv: Verktyg som ingår i set för leklera: Tillbehör/skivor; Stansar; Degunderlägg/lekmatta; Lerspruta/press; Kniv/skrapa; Modelleringsverktyg/skulpteringspinnar; Kavel/rulle; Saxar; Formar; Spatel; Stämplar; Förvaringsväska/-låda; Strukturplattor/-rullar; Arbetsbräda; Övrigt
zh-CN: 彩泥工具套装所含物品: 配件附件/圆盘; 切割器; 面团垫/游戏垫; 挤压机; 刀子/刮板; 造型工具/雕刻棒; 擀面杖/滚轮; 剪刀; 形状模具; 抹刀; 印章; 储物箱/收纳盒; 纹理板/滚筒; 工作台面案板; 其他
da: Medfølgende elementer i modellervoksværktøjssæt: Tilbehørsdele/skiver; Udstikkere; Dejmåtte/legemåtte; Presse; Kniv/skraber; Modellerværktøj/skulpturpinde; Kagerulle/rulle; Saks; Figurforme; Spatel; Stempler; Opbevaringskuffert/-kasse; Teksturplader/-ruller; Arbejdsplade; Andet
pt-PT: Conjunto de ferramentas para modelar massa de modelar (artigo incluído): Acessórios/discos; Cortadores; Tapete de modelar/brincar; Prensa extrusora; Faca/espátula; Ferramentas de modelagem/esculpir; Rolo da massa/rolo; Tesouras; Moldes de formas; Espátula; Carimbos; Caixa/cesto de arrumação; Placas/rolos de textura; Tábua de superfície de trabalho; Outros
nl: Speelklei gereedschapsset meegeleverde items: Opzetstukken/schijfjes; Uitsteekvormpjes; Kleimat/speelmat; Kleipers; Mesje/schraper; Boetseergereedschap/spatels; Deegroller/roller; Schaar; Vormpjes; Spatel; Stempels; Opbergdoos/-kistje; Structuurplaatjes/-rollers; Werkbord; Overig
de: Enthaltene Teile des Spielknete-Werkzeugsets: Zubehöraufsätze/Scheiben; Ausstecher; Knetmatte/Spielmatte; Knetpresse; Messer/Schaber; Modellierwerkzeuge/Modellierstäbe; Nudelholz/Teigrolle; Schere; Ausstechformen; Spatel; Stempel; Aufbewahrungsbox/-koffer; Strukturplatten/-rollen; Arbeitsbrett; Sonstige
hu: Mellékelt gyurmaszerszám-készlet elemei: Kiegészítő feltétek/korongok; Kiszúrók; Gyurmaszőnyeg/játszószőnyeg; Kinyomóprés; Kés/kaparó; Formázóeszközök/szobrászpálcák; Sodrófa/henger; Olló; Kinyomóformák; Spatula; Nyomdák; Tárolótáska/doboz; Textúrázó lapok/hengerek; Munkafelület/deszka; Egyéb
ko: 플레이도우 도구 세트 포함 품목: 액세서리 어태치먼트/디스크; 커터; 도우 매트/플레이 매트; 압출 프레스; 나이프/스크레이퍼; 모델링 도구/조각 스틱; 밀대/롤러; 가위; 모양 몰드; 스패출러; 스탬퍼; 보관 케이스/캐디; 텍스처 플레이트/롤러; 작업 표면 보드; 기타
tr: Dahil olan oyun hamuru alet seti: Aksesuar başlıkları/diskleri; Kesiciler; Oyun hamuru matı/oyun matı; Ekstrüder pres; Bıçak/kazıyıcı; Modelleme aletleri/şekillendirme çubukları; Merdane/silindir; Makas; Şekil kalıpları; Spatula; Damgalar; Saklama kutusu/çantası; Doku plakaları/silindirleri; Çalışma yüzeyi panosu; Diğer
es: Artículos incluidos del juego de herramientas para plastilina: Accesorios/discos; Cortadores; Tapete de masa/juego; Prensa extrusora; Cuchillo/raspador; Herramientas de modelado/palillos para esculpir; Rodillo; Tijeras; Moldes de formas; Espátula; Sellos; Estuche/organizador de almacenamiento; Placas/rodillos de textura; Tabla de superficie de trabajo; Otro
fi: Muovailumassan mukana tulevat osat: Tarvikeosat/kiekot; Leikkurit; Muovailualusta/leikkialusta; Puristin; Veitsi/kaavin; Muovailutyökalut/veistopuikot; Kaulin/tela; Sakset; Muotit; Lasta; Leimasimet; Säilytyskotelo/-teline; Tekstuurilevyt/-telat; Työskentelyalusta; Muu
lt-LT: Plastilino įrankių rinkinio sudėtis: Priedų antgaliai / diskai; Pjaustyklės; Tešlos kilimėlis / žaidimų kilimėlis; Išspaudimo presas; Peilis / grandiklis; Modeliavimo įrankiai / skulptūros lazdelės; Kočėlas / volelis; Žirklės; Formelės; Mentelė; Spaudai; Laikymo dėklas / dėžutė; Tekstūrų plokštės / voleliai; Darbinio paviršiaus lenta; Kita
zh-TW: 遊戲黏土工具組內含項目: 配件擴充/圓盤; 裁切工具; 黏土墊/遊戲墊; 擠壓機; 刀/刮刀; 塑形工具/雕刻棒; 擀麵棍/滾筒; 剪刀; 造型模具; 抹刀; 印章; 收納盒/提盒; 紋理板/滾筒; 工作板; 其他
el: Εργαλεία που περιλαμβάνονται στο σετ πλαστελίνης: Προσαρτώμενα αξεσουάρ/δίσκοι; Κόφτες; Επιφάνεια ζύμης/επιφάνεια παιχνιδιού; Πρέσα εξώθησης; Μαχαίρι/ξύστρα; Εργαλεία μοντελισμού/ράβδοι γλυπτικής; Πλάστης/ρολό; Ψαλίδια; Καλούπια σχημάτων; Σπάτουλα; Σφραγίδες; Θήκη/καλαθάκι αποθήκευσης; Πλάκες/ρολά υφής; Πίνακας επιφάνειας εργασίας; Άλλο
vi: Các mặt hàng được bao gồm trong bộ dụng cụ đồ chơi đất nặn: Phụ kiện đính kèm/đĩa; Khuôn cắt; Thảm nhào bột/thảm chơi; Máy ép bột; Dao/dụng cụ cạo; Dụng cụ nặn/que điêu khắc; Cây lăn bột/con lăn; Kéo; Khuôn tạo hình; Thìa vét bột; Con dấu; Hộp/khay đựng; Đĩa/con lăn tạo vân; Bảng làm việc; Khác
pl: Elementy zestawu narzędzi do ciastoliny: Końcówki/tarcze; Wykrawacze; Mata do wyrabiania/zabawy; Wyciskarka; Nóż/skrobak; Narzędzia do modelowania/patyczki; Wałek/rolka; Nożyczki; Foremki; Szpatułka; Stemple; Pojemnik/organizer do przechowywania; Płytki/rolki do tworzenia tekstury; Blat roboczy; Inne
bg-BG: Включени инструменти в комплект за пластилин: Приставки/дискове за аксесоари; Формички за изрязване; Подложка за моделиране/игра; Екструдерна преса; Нож/стъргало; Инструменти за моделиране/пръчици за скулптуриране; Точилка/валяк; Ножица; Форми за моделиране; Шпатула; Печати; Кутия/органайзер за съхранение; Текстурни плочи/валяци; Дъска за работа; Друго
pt-BR: Massinha de modelar conjunto de ferramentas itens incluídos: Acessórios/discos; Cortadores; Tapete de massa/tapete de brincar; Prensa extrusora; Faca/espátula; Ferramentas de modelagem/bastões de escultura; Rolo de massa/cilindro; Tesoura; Moldes de formas; Espátula; Carimbos; Estojo/organizador de armazenamento; Placas/rolos de textura; Placa de superfície de trabalho; Outro
sk-SK: Obsah položiek v súprave nástrojov na modelovanie: Prídavné nadstavce/disky; Vykrajovačky; Podložka na modelovanie/hranie; Vytláčací lis; Nôž/škrabka; Modelovacie nástroje/sochárske tyčinky; Valček; Nožnice; Formičky na tvary; Špachtľa; Pečiatky; Úložné puzdro/organizér; Textúrovacie dosky/valčeky; Pracovná doska; Iné
fr: Articles inclus dans l’ensemble d’outils pour pâte à modeler: Accessoires/disques; Emporte-pièces; Tapis à pâte/tapis de jeu; Presse d’extrusion; Couteau/grattoir; Outils de modelage/bâtonnets de sculpture; Rouleau à pâtisserie/rouleau; Ciseaux; Moules à formes; Spatule; Tampons; Boîte de rangement/mallette; Plaques/rouleaux de texture; Planche de travail; Autre
nb: Play dough-verktøysettgjenstander inkludert: Tilbehørsfester/-plater; Utstikkere; Lekematte; Presse; Kniv/skrape; Modelleringsverktøy/-pinner; Kjevle/rulle; Saks; Former; Spatel; Stempler; Oppbevaringseske/-boks; Teksturplater/-ruller; Arbeidsbrett; Annet
en: Play dough tool set items included: Accessory attachments/discs; Cutters; Dough mat/play mat; Extruder press; Knife/scraper; Modeling tools/sculpting sticks; Rolling pin/roller; Scissors; Shape molds; Spatula; Stampers; Storage case/caddy; Texture plates/rollers; Work surface board; Other
ro-RO: Articole incluse în setul de unelte pentru plastilină: Atașamente accesorii/discuri; Forme de tăiat; Covoraș pentru modelat/de joacă; Presă extruder; Cuțit/răzuitor; Instrumente de modelat/băț de sculptat; Făcăleț/rolă; Foarfece; Forme de modelat; Spatulă; Ștampile; Trusă/geantă de depozitare; Plăci/role de texturare; Tablă pentru suprafața de lucru; Altele
sl-SI: Vključeni predmeti v kompletu orodij za plastelin: Dodatni nastavki/diski; Modelčki za izrezovanje; Podloga za testo/igro; Stiskalnica za testo; Nož/strgalo; Orodja za modeliranje/palčke za kiparjenje; Valjar/valjček; Škarje; Modelčki za oblike; Lopatica; Štampiljke; Kovček/škatla za shranjevanje; Teksturne plošče/valjčki; Delovna plošča; Drugo